最高法院刑事判決　　　　　　九十四年度台上字第五０四三號
　　上　訴　人　甲○○
上列上訴人因違反槍砲彈藥刀械管制條例案件，不服台灣高等法
院台中分院中華民國九十一年十二月十一日第二審判決（九十一
年度上訴字第一七七八號，起訴案號：台灣台中地方法院檢察署
九十一年度偵字第一四五四號），提起上訴，本院判決如下：
    主  文
上訴駁回。
    理  由
按刑事訴訟法第三百七十七條規定，上訴於第三審法院，非以判
決違背法令為理由，不得為之。是提起第三審上訴，應以原判決
違背法令為理由，係屬法定要件。如果上訴理由狀並未依據卷內
訴訟資料，具體指摘原判決不適用何種法則或如何適用不當，或
所指摘原判決違法情事，顯與法律規定得為第三審上訴理由之違
法情形，不相適合時，均應認其上訴為違背法律上之程式，予以
駁回。本件上訴意旨略稱：上訴人甲○○於第一審及原審均一再
辯稱：扣案之玩具空氣長槍一支，係在人來人往之夜市攤位以新
台幣（下同）二千元購得，誤認該槍枝不是槍砲彈藥刀械管制條
例之槍枝，並無違法性之認識，原判決對上訴人上開有利之辯解
，何以不可採，未予說明，又未依刑法第十六條之規定減免其刑
，有判決理由不備及不適用法則之違背法令等語。
惟查原判決認定上訴人有原判決事實欄所記載之犯行，係依憑上
訴人相關供述、卷附內政部警政署刑事警察局民國九十一年六月
三日刑鑑字第０九一０一０五六九五號鑑驗通知書、照片、扣案
玩具空氣長槍一把、供該長槍用之鋼珠金屬七顆等證據，予以綜
合判斷，因而撤銷第一審判決，改判論處上訴人未經許可，持有
可發射金屬具有殺傷力之玩具空氣長槍罪刑（累犯），已詳予說
明其所憑之證據及其認定之理由。而以上訴人雖承認未經許可，
持有該空氣長槍，嗣於持槍射鳥時為警查獲，但辯稱：該槍枝係
在夜市購買，伊係為觀賞目的購入，應不具殺傷力等語。然依內
政部警政署刑事警察局對活豬作射擊測試結果，彈丸單位面積動
能達二十四焦耳／平方公分則足以穿入豬皮肉層，另依日本科學
警察研究所之研究結果，彈丸單位面積動能達二十焦耳／平方公
分則足以穿入人體皮肉層。而扣案玩具空氣長槍，係以ＣＯ２氣
瓶內之氣體為發射動力，機械性能良好，其動能經測試三次結果
，單位面積動能分別為六十．三九焦耳／平方公分、五十九．一
七焦耳／平方公分、五十七．九七焦耳／平方公分，有上開鑑驗
通知書可稽。該扣案玩具空氣長槍單位面積動能遠超過可穿入豬
皮肉層及人體皮層之二十四或二十焦耳／平方公分，且上訴人於
被查獲時已持該槍順利獵殺遠距離之斑鳩鳥十一隻，亦有照片足
憑。因認該長槍具有殺傷力，且為上訴人所知悉，所辯係卸責之
詞，不足採信，於理由內予以指駁。所為論斷，均有卷存資料可
資覆按，從形式上觀察，並無所謂違背法令之情形。按原判決對
於上訴人於原審所為辯解，何以不足採信，已依據卷內資料予以
指駁。上訴意旨並未具體指摘原判決有何違背法令之情形，仍執
陳詞或就原判決已有調查說明之事項，或就原審證據取捨及判斷
證據證明力之職權行使，泛指其違法，再為事實上之爭執，難認
係適法上訴第三審之理由。本件上訴為違背法律上之程式，應予
駁回。
據上論結，應依刑事訴訟法第三百九十五條前段，判決如主文。
中　　華　　民　　國　九十四　年　　九　　月　 十五　 日
                      最高法院刑事第二庭
                          審判長法官  董　明　霈
                                法官  林　茂　雄
                                法官  張　祺　祥
                                法官  呂　永　福
                                法官  花　滿　堂
      本件正本證明與原本無異
                                      書  記  官
中　　華　　民　　國　九十四　年　　九　　月　 二十　 日
                                                      Ｌ
